pl: Efekt odczuwania: Chłodzenie; Odczulanie; Długotrwały; Nawilżający; Neutralne; Odrętwienie; Relaksujący; Stymulujący; Mrowienie; Nagrzewanie; Równoważący pH; Inne
pt-PT: Efeito de sensação: Arrefecimento; Dessensibilizante; Longa duração; Umectante; Neutro; Entorpecente; Relaxante; Estimulante; Formigueiro; Aquecimento; Equilibrante do pH; Outro
vi: Hiệu ứng cảm giác: Làm mát; Kem đánh răng giảm ê buốt; Lâu dài; Dưỡng ẩm; Màu trung tính; Tê; Thư giãn; Kích thích; Châm chích; Làm ấm; Cân bằng pH; Khác
hr-HR: Učinak osjeta: Hlađenje; Desenzibilizacija; Dugotrajno; Vlaženje; Neutralno; Umrtvljujuće; Opuštajuće; Stimulirajuće; Trnci; Zagrijavanje; pH balansirajuće; Ostalo
bg-BG: Ефект на усещане: Охлаждане; Десенсибилизираща; Дълготраен; Овлажняване; Неутрален; Обезболяващ; Релаксиращ; Стимулиращ; Изтръпващ; Затоплящ; Балансиращ pH; Други
fr: Sensations: Rafraîchissant; Désensibilisant; Longue durée; Hydratant; Neutre; Engourdissant; Relaxant; Stimulant; Picotement; Chauffant; Équilibrant le pH; Autre
lt-LT: Pojūčių poveikis: Vėsinamasis; Dantų jautrumą mažinanti; Ilgai trunkantis; Drėkinamasis; Neutralus; Nutirpdantis; Atpalaiduojantis; Stimuliuojantis; Dilgčiojimas; Šildantis; pH balansavimas; Kita
sv: Känsloeffekt: Kylning; Desensibiliserande; Långvarig; Återfuktande; Neutral; Bedövande; Avslappnande; Stimulerande; Pirrande; Värmande; pH-balanserande; Övrigt
it: Effetto di sensazione: Raffreddante; Desensibilizzante; Lunga durata; Emolliente; Neutro; Anestetizzante; Rilassante; Stimolante; Formicolio; Riscaldante; Bilanciamento pH; Altro
nb: Følelseseffekt: Avkjøling; Desensiterende; Langvarig; Fuktighetsgivende; Nøytral; Bedøvende; Avslappende; Stimulerende; Prikking; Oppvarming; pH-balanserende; Annet
de: Empfindungseffekt: Kühlung; Desensibilisierung; Langanhaltend; Befeuchtend; Neutral; Betäubend; Entspannend; Stimulierend; Prickelnd; Wärmend; pH-ausgleichend; Sonstiges
pt-BR: Efeito de sensação: Refrescante; Dessensibilização; Longa duração; Hidratante; Neutra; Anestesiante; Relaxante; Estimulante; Formigamento; Aquecimento; Equilibrador de pH; Outro
zh-CN: 感官效果: 冷却; 脱敏; 持久; 补水; 中性色; 麻木感; 放松; 刺激; 刺痛感; 温热; pH 平衡; 其他
sl-SI: Učinek občutka: Hlajenje; Proti občutljivosti; Dolgotrajno; Vlaženje; Nevtralno; Omrtvičenje; Sproščujoče; Stimulativno; Mravljinčenje; Ogrevanje; Uravnavanje pH; Drugo
da: Fornemmelseseffekt: Kølende; Desensibiliserende; Langtidsholdbar; Fugtgivende; Neutral; Bedøvende; Afslappende; Stimulerende; Prikkende; Varmende; pH-balancerende; Andet
ja: 体感効果: クーリング; 減感; 長時間持続; モイスチャライジング; ニュートラル; 麻痺; リラックス; 刺激; ピリピリ感; 温める; pHバランス; その他
ko: 감각 효과: 쿨링; 둔감화; 오래 지속; 보습; 중성색; 무감각; 릴랙싱; 자극; 따끔거림; 데우기; pH 밸런싱; 기타
zh-TW: 感覺效果: 冰鎮; 防敏; 持久; 保濕; 中性; 麻痺感; 放鬆; 刺激; 刺激感; 溫熱感; 酸鹼平衡; 其他
cs: Pocitový účinek: Chladivý; Znecitlivující; Dlouhodobě působící; Zvlhčující; Neutrální; Znecitlivující; Relaxační; Stimulující; Brnění; Zahřívání; Vyrovnávající pH; Jiné
th: ผลความรู้สึก: ระบายความร้อน; ทนต่ออาการแพ้; ออกฤทธิ์นาน; เติมความชุ่มชื้น; สีโทนกลาง; ชาเฉพาะที่; ผ่อนคลาย; กระตุ้นความรู้สึก; รู้สึกเสียวซ่า; ให้ความรู้สึกที่อบอุ่น; ปรับสมดุล pH; อื่นๆ
fi: Tuntemuksen vaikutus: Viilennys; Herkkyyttä vähentävä; Pitkäkestoinen; Kosteuttava; Neutraali; Puuduttava; Rentouttava; Stimuloiva; Kihelmöivä; Lämpeneminen; pH-tasapainottava; Muu
hu: Érzethatás: Hűtő; Érzékenységcsökkentő; Hosszan tartó; Nedvesítés; Semleges; Zsibbasztó; Nyugtató; Stimuláló; Bizsergető; Melegítő; pH-kiegyensúlyozó; Egyéb
nl: Sensatie-effect: Koeling; Desensibiliserend; Langdurig; Vochtinbrengend; Neutraal; Verdovend; Ontspannend; Stimulerend; Tintelend; Verwarmend; pH-balancerend; Andere
ru: Сенсорный эффект: Охлаждение; Снижение чувствительности; Длительного действия; Увлажнение; Нейтральный; Онемение; Расслабляющий; Стимулирующий; Покалывающий; Согревающий; Балансирующий pH; Другой
el: Αποτέλεσμα αίσθησης: Ψύξη; Απευαισθητοποίηση; Μακράς διάρκειας; Για ενυδάτωση; Ουδέτερο; Μούδιασμα; Χαλαρωτικό; Διεγερτικό; Μυρμήγκιασμα; Θέρμανση; Εξισορρόπηση pH; Άλλο
en: Sensation effect: Cooling; Desensitizing; Long-lasting; Moisturizing; Neutral; Numbing; Relaxing; Stimulating; Tingling; Warming; pH-balancing; Other
es: Efecto de sensación: Refrescante; Desensibilizante; Larga duración; Hidratante; Neutro; Adormecedor; Relajante; Estimulante; Hormigueo; Calentamiento; Equilibrador del pH; Otros
ro-RO: Efect senzorial: Răcoritor; Desensibilizare; De lungă durată; Menține hidratarea; Neutru; Anesteziant; Relaxant; Stimulator; Furnicături; Încălzire; Echilibrare pH; Altele
tr: His etkisi: Soğutucu; Hassasiyet giderici; Uzun süreli; Nemlendirici; Nötr; Uyuşturucu; Rahatlatıcı; Uyarıcı; Karıncalanma hissi; Isıtma; pH dengeleyici; Diğer
sk-SK: Zmyslový účinok: Chladenie; Desenzibilizujúci; Dlhotrvajúci; Zvlhčujúci; Neutrálny; Znecitlivujúci; Relaxačný; Stimulačný; Mravčivý; Otepľovanie; Vyrovnávajúci pH; Iné